【裁判字號】    97,交簡上,132
【裁判日期】    971127
【裁判案由】    過失傷害
【裁判全文】
臺灣桃園地方法院刑事判決           97年度交簡上字第132號
上  訴  人
即  被  告  乙○○
輔  佐  人  丙○○
上列上訴人即被告因過失傷害案件，不服本院民國97年3月25 日
96年度桃交簡字第5086號第一審刑事簡易判決（原檢察官聲請簡
易判決處刑案號：96年度偵字第27807 號），提起上訴，本院管
轄之第二審合議庭判決如下：
    主  文
上訴駁回。
    理  由
一、本案經本院合議庭審理結果，認原審簡易判決以上訴人即被
    告乙○○犯刑法第284 條第1 項前段過失傷害罪，判處拘役
    50日，並諭知易科罰金折算之標準為以新臺幣1,000 元折算
    1 日，認事用法及量刑均無不當，應予維持，並引用原審簡
    易判決書記載之事實、證據及理由（如附件）。
二、上訴意旨雖以：被告對本件車禍之發生雖有過失，惟告訴人
    當時超速行駛，亦有過失，認原審判決過重云云。
三、然查，被告乙○○雖主張告訴人甲○○超速行駛，惟遍觀全
    卷並查無足以證明告訴人超速行使之客觀積極證據，而被告
    亦未提出其他客觀證據，以供本院調查，況本件經臺灣省桃
    園縣區車輛行車事故鑑定委員會鑑定結果，亦未認定告訴人
    有車速行駛之過失，則被告上開主張自難遽採。況縱認本件
    告訴人對於本件事故之發生亦有過失，惟被告之過失，與告
    訴人自己之過失，併合而為危害發生之原因時，仍不能阻卻
    被告過失之責任，此僅為民事損害賠償責任之抗辯事由，仍
    無法減免被告在不超越社會相當性之範圍應有之注意義務，
    且刑事責任係對於反社會行為所加之公法上制裁，不若民事
    責任係專以填補損害為目的，因此並無允許依過失相抵之理
    論，而消長已發生刑事責任之餘地，是以被告仍難辭其過失
    之責。
四、又按法官於有罪判決中，究應如何量處罪刑，為實體法賦予
    審理法官裁量之刑罰權事項，法官行使此項裁量權，自得依
    據個案情節，參諸刑法第57條所定各款犯罪情狀之規定，於
    該法定刑度範圍內，基於合義務性之裁量，量處被告罪刑；
    又刑之量定係事實審法院得自由裁量之事項，若其未有逾越
    法定刑之範圍，且亦非明顯違背正義者，即不得遽指為違法
    （最高法院76年度台上字第4984號判決意旨可資參照）。次
    按，刑罰之量定，固屬法院自由裁量之職權行使，但仍應審
    酌刑法第57條所列各款事由及一切情狀，為酌量輕重之標準
    ，並非漫無限制；在同一犯罪事實與情節，如別無其他加重
    或減輕之原因，下級審法院量定之刑，亦無過重或失輕之不
    當情形，則上級審法院對下級審法院之職權行使，原則上應
    予尊重（最高法院85年度台上字第2446號裁判意旨可資參酌
    ）。經查，原審經審理結果，認被告犯罪事證明確，因而適
    用刑法第284 條第1 項前段、第62條前段、第41條第1 項前
    段，刑法施行法第1 條之1 第1 項、第2 項前段等規定，判
    決理由中亦明確載明係審酌被告之前科、素行及其過失程度
    、告訴人所受傷害程度，暨被告與告訴人雖經調解然無法達
    成協議，及被告犯後態度等一切情狀，始科處被告拘役50日
    ，並諭知易科罰金折算之標準為以新臺幣1,000 元折算1 日
    ，是原審顯係細酌刑法第57條所列各款事由後，始量處上開
    刑度，而本件之犯罪事實與情節，經本院審理結果與原審之
    認定均屬同一，且無其他加重或減輕之原因，依前開說明意
    旨，原審判決自應予維持，被告前揭上訴理由並非可採，應
    予駁回。
據上論斷，應依刑事訴訟法第455 條之1 第1 項、第3 項、第36
8 條、第373條，判決如主文。
本案經檢察官顏世翠到庭執行職務。
中    華    民    國    97    年    11    月    27    日
                刑事第十二庭審判長法  官  魏  于  傑
                                  法  官  李  文  娟
                                  法  官  羅  國  鴻
以上正本證明與原本無異。
不得上訴。
                                  書記官  戴  育  萍
中    華    民    國    97    年    12    月    8     日
【論罪科刑法條】
中華民國刑法第284 條
因過失傷害人者，處6 月以下有期徒刑、拘役或5 百元以下罰金
，致重傷者，處1 年以下有期徒刑、拘役或5 百元以下罰金。
從事業務之人，因業務上之過失傷害人者，處1 年以下有期徒刑
、拘役或1 千元以下罰金，致重傷者，處3 年以下有期徒刑、拘
役或2 千元以下罰金。


司法院資訊處製作；財團法人民間司法改革基金會備份。
